【裁判字號】    97,交聲,1247
【裁判日期】    970519
【裁判案由】    聲明異議
【裁判全文】
臺灣臺中地方法院交通事件事裁定      97年度交聲字第1247號
原處分機關  交通部公路總局臺中區監理所
異  議  人
即受處分人  甲○○
上列受處分人因違反道路交通管理處罰條例案件，對於交通部公
路總局臺中區監理所民國九十七年三月二十五日所為之裁決（中
監違字第裁六○－ＺＦＣ○六○○三四號裁決書），聲明異議，
本院裁定如下：
    主    文
異議駁回。
    理    由
一、原處分機關意旨略以：受處分人甲○○於民國九十七年一月
    十一日十六時十一分，駕駛車號三Ｑ－六三三七號之自用小
    客車，在國道三號九四．四公里南處，因「未保持行車安全
    距離（時速九十七公里，應保持四十八．五公尺，實距不足
    ）」違規，經國道公路警察局第六警察隊依違反道路交通管
    理處罰條例第三十三條第一項第二款逕行舉發。受處分人甲
    ○○於期限內到案，該所遂於九十七年三月二十五日以中監
    違字第裁六○－ＺＦＣ○六○○三四號裁決書處罰鍰新臺幣
    （下同）三千元，並依同條例第六十三條記違規點數一點，
    逾期則依裁決書處罰主文規定裁處，於法並無不合等語。
二、受處分人異議意旨則以：其當時在慢車道以時速九十七公里
    （最高速限一百十公里）行駛，其未超速，亦未亂變換車道
    ，於高速公路駕駛車輛如何用目視保持距離？且其要求告知
    前車車輛速限，均未告知，如何能確保雷達、雷射器材之適
    法性及準確性？為此請求撤銷該處分云云。
三、按汽車行駛於高速公路、快速公路或設站管制之道路，不遵
    使用限制、禁止、行車管制及管理事項之管制規則，而未保
    持安全距離者，處汽車駕駛人三千元以上六千元以下罰鍰，
    並記違規點數一點；汽車行駛高速公路及快速道路，前後兩
    車間之行車安全距離，在正常天候狀況下，小型車為車輛速
    率之每小時公里數值除以二，單位為公尺，道路交通管理處
    罰條例第三十三條第一項第二款、第六十三條第一項第一款
    及高速公路及快速公路交通管制規則第六條第一項第一款定
    有明文。復按汽車駕駛人之行為，經以科學儀器取得證據資
    料證明其行為違規，得逕行舉發，同條例第七條之二第一項
    第七款亦有明文。
四、經查，受處分人甲○○駕駛車號三Ｑ－六三三七號自用小客
    車，於九十七年一月十一日十六時十一分許，在國道三號九
    四．四公里南處，因「未保持行車安全距離（時速九十七公
    里，應保持四十八．五公尺，實距不足）」違規，經國道公
    路警察局第六警察隊依科學儀器所拍攝之照片逕行舉發等情
    ，有科學採證照片十二張、內政部警政署國道公路警察局舉
    發違反道路交通管理事件通知單一份在卷可稽。受處分人雖
    以上開言詞置辯，惟查：受處分人於上揭時、地，行經國道
    三號公路南向九四．四公里處，由值勤員警以雷射測速照相
    系統攝影採證時速為九七公里，依據高速公路及快速公路交
    通管制規則第六條之規定，應與前車保持四八．五公尺以上
    之行車安全距離。該車與前車安全距離不足（照片中之橫向
    白色虛線每格為十公尺），有採證照片可資佐證，並經值勤
    員警查看採證影像確認違規事實，又依卷附之採證照片編號
    一至九所示，受處分人之自小客車係與前車行駛於同一車道
    ，並逐漸接近前車後方，並非前車突然超車進入受處分人所
    在之車道，致受處分人未及保持安全距離甚明，是本件受處
    分人未保持安全行車距離之違規行為明確，有內政部警政署
    國道公路警察局第六警察隊九十七年二月二十五日公警六交
    字第○九七○六七○三四二號函暨所附具之採證照片十二幀
    在卷可佐。又受處分人並不爭執其當時之行車速度為時速九
    十七公里，而本件係以動態錄影方式存證，是受處分人之前
    車車速為何，核與受處分人依其行車速度需與前車適當之保
    持安全距離無涉，受處分人所辯並無足採，而交通警察製單
    舉發違規事實，乃公權力之行使，除有恣意、疏忽之情形外
    ，應無故意陷害汽車駕駛人之必要，又本院亦查無任何證據
    足資證明警員有違法取締之情事，則警員本其維護交通秩序
    、安全職責所為之舉發，自應受到合法、正確之推定。至受
    處分人要求告知前車車速，核與安全距離之計算並無關聯。
    原處分機關據以援引上開規定，裁處罰鍰三千元，並記違規
    點數一點，核無違誤。本件受處分人之異議為無理由，應予
    駁回。
五、據上論斷，應依道路交通管理處罰條例第八十七條第二項，
    道路交通案件處理辦法第十九條規定，裁定如主文。
中    華    民    國    97    年     5    月    19    日
                  交通法庭  法  官  戴博誠
上為正本係照原本作成
如不服本裁定應於送達後五日內向本院提出抗告狀。
                            書記官  林政佑
中    華    民    國    97    年     5    月    19    日


司法院資訊處製作；財團法人民間司法改革基金會備份。
